臺灣臺北地方法院刑事判決
111年度審原訴字第52號
公  訴  人  臺灣臺北地方檢察署檢察官
被      告  阮海興


被      告  古鈞宇


選任辯護人  吳佩雯律師
被      告  吳家騏


指定辯護人  本院公設辯護人唐禎琪  
被      告  陳冠瑋


被      告  鍾文德



選任辯護人  王晨律師（法扶律師）
被      告  顏嘉佑


被      告  戴政皓


被      告  鄒廣泰


上列被告等因傷害案件，經檢察官提起公訴（111年度偵字第320
7號、111年度偵字第6792號），本院判決如下：
    主  文
本件公訴不受理。
    理  由
一、公訴意旨如附件起訴書所載。
二、告訴乃論之罪，告訴人於第一審辯論終結前得撤回其告訴，
    又告訴經撤回者，應諭知不受理之判決，刑事訴訟法第238
    條第1項、第303條第3款分別定有明文。
三、本件告訴人林哲戎（起訴書誤載為林哲成）、陳柏諺及曾盈
    貴三人告訴被告八人傷害案件，起訴書認係觸犯刑法第277
    條第1項之傷害罪，依刑法第287條前段之規定，須告訴乃論
    。茲據告訴人三人均撤回告訴，依照首開說明，本件不經言
    詞辯論，逕為諭知不受理之判決。
據上論斷，應依刑事訴訟法第303條第3款、第307條判決如主文
本案經檢察官朱家蓉提起公訴，檢察官邱曉華、洪敏超到庭執行
職務。
中    華    民    國　　111 　年　 　9   　月 　 30　 日
                  刑事第二十庭 審判長法　官　洪英花
　　　　　　　　　
　　　　　　　　　                   法  官  宋恩同
　　　　　　　　　
　　　　　　　　　                   法  官  賴鵬年
以上正本證明與原本無異。
如不服本判決應於收受送達後20日內向本院提出上訴書狀，並應
敘述具體理由；其未敘述上訴理由者，應於上訴期間屆滿後20日
內向本院補提理由書（均須按他造當事人之人數附繕）「切勿逕
送上級法院」。
告訴人或被害人如對於本判決不服者，應具備理由請求檢察官上
訴，其上訴期間之計算係以檢察官收受判決正本之日期為準。
因疫情而遲誤不變期間，得向法院聲請回復原狀。
                                     書記官  洪啟瑞
中    華    民    國　　111 　年　 　9   　月 　 30　 日
附件： 
臺灣臺北地方檢察署檢察官起訴書
                                     111年度偵字第3207號
                                     111年度偵字第6792號
　　被　　　告　阮海興　男　20歲（民國00年0月00日生）
　　　　　　　　　　　　住○○市○○區○○街000巷00號2樓
　　　　　　　　　　　　國民身分證統一編號：Z000000000號
　　　　　　　　古鈞宇　男　20歲（民國00年0月0日生）
　　　　　　　　　　　　住○○市○○區○○路000巷0弄0號3
　　　　　　　　　　　　　樓
　　　　　　　　　　　　國民身分證統一編號：Z000000000號
　　　　　　　　吳家騏　男　18歲（民國00年0月00日生）
　　　　　　　　　　　　住○○市○○區○○街00巷○00號
　　　　　　　　　　　　國民身分證統一編號：Z000000000號
　　　　　　　　陳冠瑋　男　18歲（民國00年0月00日生）
　　　　　　　　　　　　住○○市○○區○○路00巷00號7樓
　　　　　　　　　　　　　之1
　　　　　　　　　　　　國民身分證統一編號：Z000000000號
　　　　　　　　鍾文德　男　21歲（民國00年00月0日生）
　　　　　　　　　　　　住○○市○○區○○路0段0號5樓之
　　　　　　　　　　　　　6
　　　　　　　　　　　　國民身分證統一編號：Z000000000號
　　　　　　　　顏嘉佑　男　18歲（民國00年0月0日生）
　　　　　　　　　　　　住○○市○○區○○路0段000號4樓
　　　　　　　　　　　　國民身分證統一編號：Z000000000號
　　　　　　　　戴政皓　男　20歲（民國00年0月00日生）
　　　　　　　　　　　　住○○市○○區○○路000巷0號4樓
　　　　　　　　　　　　國民身分證統一編號：Z000000000號
　　　　　　　　鄒廣泰　男　23歲（民國00年0月0日生）
　　　　　　　　　　　　住○○市○○區○○○路000號2樓
　　　　　　　　　　　　國民身分證統一編號：Z000000000號
上列被告因傷害案件，已經偵查終結，認應提起公訴，茲將犯罪
事實及證據並所犯法條分敘如下：
　　　　犯罪事實
一、鄒廣泰於民國107年間因酒後駕車公共危險案件，經臺灣臺
    北地方法院以107年度交簡字第2548號判決判處有期徒刑6月
    確定，108年4月28日易科罰金執行完畢。阮海興、古鈞宇、
    吳家騏、陳冠瑋、鍾文德、顏嘉佑、戴政皓及鄒廣泰於110
    年1月6日3時許，與青井貴博（所涉傷害、妨害秩序部分，
    另為不起訴處分）共至址設臺北市○○區○○路00號地下1樓之I
    KON夜店慶生，因故與在隔壁包廂飲酒之林哲成、陳柏諺及
    曾盈貴發生口角，詎阮海興、古鈞宇、吳家騏、陳冠瑋、鍾
    文德、顏嘉佑、戴政皓及鄒廣泰竟基於傷害之犯意聯絡，徒
    手及持酒瓶、玻璃杯毆打林哲成、陳柏諺及曾盈貴，致林哲
    成受有頭皮撕裂傷之傷害，陳柏諺受有右側手部擦傷、頭皮
    撕裂傷及頭部挫傷之傷害，曾盈貴受有硬膜上出血之傷害。
二、案經林哲成、陳柏諺及曾盈貴訴由臺北市政府警察局信義分
    局報告偵辦。
　　　　證據並所犯法條
一、證據清單及待證事實：
編號 證據名稱 待證事實 1 被告阮海興於警詢、偵查中之供述 坦承本件傷害犯行。 2 被告古鈞宇於警詢、偵查中之供述  坦承本件傷害犯行。 3 被告吳家騏於警詢、偵查中之供述 坦承本件傷害犯行。 4 被告陳冠瑋於警詢、偵查中之供述 坦承於上開時、地有拿酒杯、酒瓶丟擲之事實。 5 被告鍾文德於警詢、偵查中之供述 坦承本件傷害犯行。 6 被告顏嘉佑與警詢、偵查中之供述 坦承本件傷害犯行。 7 被告戴政皓與警詢、偵查中之供述 坦承有於上開時、地徒手毆打告訴人之事實。 8 被告鄒廣泰與警詢、偵查中之供述 坦承本件傷害犯行。 9 告訴人林哲成於警詢、偵查中具結之指證 全部犯罪事實。 10 告訴人陳柏諺於警詢、偵查中具結之指證 全部犯罪事實。 11 告訴人曾盈貴於警詢、偵查中具結之指證 全部犯罪事實。 12 同案被告青井貴博於警詢 、偵查中之證述 其供稱：上開時、地有目擊被告鍾文德、鄒廣泰毆打告訴人，其餘參與毆打之人伊不太熟等語。 13 臺北市政府警察局信義分局搜索扣押筆錄、扣押物品目錄表 全部犯罪事實。 14 案發現場監視錄影畫面光碟暨畫面截圖1份 全部犯罪事實。 15 臺北醫學大學附設醫院診斷證明書3份 佐證告訴人3人受有如犯罪事實欄所載傷害之事實。 
二、核被告阮海興、古鈞宇、吳家騏、陳冠瑋、鍾文德、顏嘉佑
    、戴政皓及鄒廣泰所為，均係犯刑法第277條第1項之傷害罪
    嫌。被告阮海興、古鈞宇、吳家騏、陳冠瑋、鍾文德、顏嘉
    佑、戴政皓及鄒廣泰就上揭傷害犯行，具有犯意聯絡及行為
    分擔，請論以共同正犯。被告鄒廣泰有如犯罪事實欄所載之
    前科記錄，此有本署刑案資料查註紀錄表1份附卷可參，其於有
    期徒刑執行完畢後，5年內故意再犯本件有期徒刑以上之罪，
    為累犯，請依刑法第47條第1項之規定暨大法官釋字第775號
    解釋意旨，審酌是否應依刑法第47條第1項規定加重其刑。
三、至報告意旨認被告阮海興、古鈞宇、吳家騏、陳冠瑋、鍾文
    德、顏嘉佑、戴政皓及鄒廣泰另涉有刑法第150條第1項之妨
    害秩序罪嫌。惟按109年1月15日修正公布之刑法第150條第1
    項規定：「在公共場所或公眾得出入之場所聚集3人以上，
    施強暴脅迫者，在場助勢之人，處1年以下有期徒刑、拘役
    或10萬元以下罰金；首謀及下手實施者，處6月以上5年以下
    有期徒刑。」；參以同日修正公布之刑法第149條亦使用相
    同之「在公共場所或公眾得出入之場所聚集3人以上」用語
    ，其修正理由稱：「本條前段修正為『在公共場所或公眾得
    出入之場所』有『聚集』之行為為構成要件」，可知刑法第150
    條第1項所稱之「聚集」並非單純描述3人以上共同在場之「
    狀態」，而係指3人以上前往同一地點，或邀集他人在自己
    所在地點聚合之「行為」。經查，本案被告阮海興、古鈞宇
    、吳家騏、陳冠瑋、鍾文德、顏嘉佑、戴政皓及鄒廣泰係因
    為友人慶生方至案發現場飲酒，因故與坐在隔壁包廂之告訴
    人發生口角，進而發生毆打情事，此有上開被告之供述、告
    訴人之指訴及現場監視錄影畫面可佐，是被告等下手毆打告
    訴人前，並非基於妨害秩序之目的前往案發地點，發生鬥毆
    行為係出於偶發狀況，而非事先預期或計畫，尚難認定其係
    基於聚集三人以上施強暴脅迫之犯意聯絡前往現場，自核與
    刑法第150條妨害秩序罪之構成要件有間；然此部分如構成
    犯罪，與上揭起訴犯罪事實部分為事實上一罪關係，爰不另
    為不起訴之處分，附此敘明。
四、依刑事訴訟法第251條第1項提起公訴。
　　此　致
臺灣臺北地方法院
中　　華　　民　　國　 111　　年　　4 　　月　　20　　日
　　　　　　　　　　　　　　　檢　察　官　朱家蓉
本件正本證明與原本無異
中　　華　　民　　國　 111　　年　　4 　　月　　30　　日
                              書  記  官  陳禹成
附錄本案所犯法條全文
中華民國刑法第277條
傷害人之身體或健康者，處 5 年以下有期徒刑、拘役或 50 萬
元以下罰金。
犯前項之罪，因而致人於死者，處無期徒刑或 7 年以上有期徒
刑；致重傷者，處 3 年以上 10 年以下有期徒刑。